【裁判字號】    89,易,4176
【裁判日期】    900110
【裁判案由】    竊盜
【裁判全文】
臺灣板橋地方法院刑事判決                        八十九年度易字第四一七六號
    公  訴  人  臺灣板橋地方法院檢察署檢察官
    被      告  丙○○
右列被告因竊盜案件，經檢察官提起公訴（八十九年度偵字第二五七０號），本院判
決如左：
    主  文
丙○○竊盜，處罰金肆仟元，如易服勞役，以佰元折算壹日。
     事  實
一、丙○○意圖為自己不法之所有，於民國八十九年一月二十六日十一時許，在臺北
    縣蘆洲市○○街一五七號屈臣氏百家股份有限公司（下簡稱屈臣氏公司）得勝店
    內，竊取店內陳列商品價值新臺幣（下同）二百五十元之媚比琳柔彩眼線筆一枝
    ，得手後即將之藏放在大衣口袋內，嗣於步出店門之際，因所竊得之眼線筆商品
    未經消磁致警鈴作響，丙○○旋即折返店內隨手將前開眼線筆丟回店內其他放置
    保養商品之架上，而為店內人員發現報警處理。
二、案經臺北縣警察局蘆洲分局報請臺灣板橋地方法院檢察署檢察官偵查起訴。
    理  由
一、訊據被告丙○○固不否認將上開眼線筆未經結帳即攜出店外，嗣又折返將該眉筆
    丟在其他商品之架上等情，惟矢口否認有何竊盜犯行，辯稱：伊當天是要買口紅
    ，因找不到喜歡的顏色，所以順手拿一枝眉筆（按應係眼線筆之誤，以下同），
    當時伊迷迷糊糊地走出去，並不知道警報器有響，後來因為伊想起先前有人送伊
    一枝同樣的眉筆，所以不買而隨手放回架上，並繼續挑伊要的口紅，伊並無竊盜
    之意思與犯行云云。惟查，被告於右開時地竊取媚比琳柔彩眼線筆一枝，得手後
    即將之藏放在大衣口袋內，未經結帳即步出店門等情，業據被告於檢察官偵查初
    訊時供稱：因伊自己迷糊，將眉筆放在口袋等語（詳偵查卷第十三頁背面）不諱
    ，經核與證人即案發當時在場目擊之屈臣氏公司職員甲○○於本院審理中證稱：
    「當天我在門口整理貨物，發現警報器響，我回頭看就看到被告走到門口，他（
    指被告）就折回店裡，我們店長從裡面走到外面，問我說被告手裡有東西嗎，我
    確定告訴他沒有，後來被告就進入店裡，把東西丟在貨架上：：」等語，及證人
    即屈臣氏公司得勝店店長乙○○於本院調查時證稱：「當天接近中午時，門口警
    報器響，警報器響時我在店裡快步往門口走，當時店門口還有一個員工，他叫甲
    ○○，當時我有看到被告往門口走，警報器響之後他馬上折回來，當時我看到被
    告折回來時手上空的，他出去時他背對著我，所以我沒有看到他手上是否拿東西
    ，我往門口方向走問甲○○被告的手是否是空的，然後我轉回來就有一枝眉筆丟
    在貨架上，是被告丟的，那貨架是賣保養品，不是放眉筆的地方，當時我問被告
    東西是否你丟的，被告回答我那東西我不想買不可以嗎：：」等語大致相符，足
    見，被告當時確係將上開眼線筆竊取後放入口袋內，未經結帳即欲步出店門外等
    情，實堪認定，是被告嗣於檢察官偵查中及本院審理時或供稱：伊把眉筆拿在手
    上，當時是否有放在口袋，已不記得了云云，或改稱伊當時係將眼線筆拿在手上
    云云，應係事後卸責之詞，並不可採；次查，被告因所竊得之眼線筆商品未經消
    磁致門口警鈴作響，被告旋即折返店內隨手將前開眼線筆丟回店內其他放置保養
    商品之架上，且上開屈臣氏店之警鈴聲音很大，被告不可能沒有聽到等情，復據
    證人乙○○、甲○○於本院審理中證述綦詳，則自當時因門口警鈴作響被告旋即
    折返店內，並隨手將眼線筆扔在放置其他保養商品之架上，而非從容地放回原眼
    線筆之架上等情以觀，可知被告當時應係在門口警鈴大響下，心虛而匆忙折返將
    眼線筆隨手扔在其他貨架上，被告辯稱：伊並未聽到警鈴聲響，係因想起自己已
    有同樣之眼線筆而不買，才折回店內將眼線筆放回貨架上，並無竊盜之意思云云
    ，尚屬事後卸責之詞，亦非可採。綜上所陳，被告於上開時地挑選眼線筆後，即
    將之藏置於口袋內，並未經結帳即行步出屈臣氏店外，則被告顯有竊盜之犯行，
    並有為自己不法所有之意圖等情，實堪認定，雖被告終因其所竊得之眼線筆商品
    未經消磁致警鈴作響，而匆忙折返店內隨手將前開眼線筆丟回店內其他貨架上，
    惟此係其犯罪後之問題，尚不能因此解免本件犯罪行為之成立。至證人王淑茹於
    本院調查時雖證稱：伊於去年（八十八年）十月份曾送被告一枝眉筆云云；證人
    徐張燕婉證稱：被告於本案發生前幾天，曾在辦公室桌子下拾得伊所遺失之四千
    元現款，原封不動地歸還云云；及證人盧永彬證稱：被告平時在公司工作認真踏
    實，操守良好，在公司任職一年多，公司並無財物遭竊之情事云云，惟前開證人
    之證詞或僅能證明被告先前受贈一枝眉筆，或被告平日素行良好，並無不良之事
    跡等情，均尚不能據為本件有利被告事實之證明。本件事證已臻明確，被告犯行
    ，堪予認定。
二、核被告所為，係犯刑法第三百二十條第一項之普通竊盜罪。爰審酌被告之品行、
    犯罪動機、目的、手段、所竊取之財物僅值二百五十元，情節尚屬輕微，惟犯罪
    後飾詞卸責，庭訊時且不思悔過，反而一再責怪屈臣氏公司處理本案之方式不當
    ，犯後並無悔意之態度等一切情狀，量處如主文所示之罰金刑，並諭知易服勞役
    之折算標準。
據上論斷，應依刑事訴訟法第二百九十九條第一項前段，刑法第三百二十條第一項、
第四十二條第二項，罰金罰鍰提高標準條例第一條前段、第二條，判決如主文。
本案經檢察官靳開聖到庭執行職務。
中      華      民      國    九十      年      一      月      十      日
                                臺灣板橋地方法院刑事第二庭
                                    法  官  林  春  長
右正本證明與原本無異
如不服本判決應於送達後十日內向本院提出上訴狀
                                    書記官  邱  美  龍
中      華      民      國    九十      年      一      月      十      日
附錄本案論罪科刑法條全文：
刑法第三百二十條第一項：意圖為自己或第三人不法之所有，而竊取他人之動產者，
                        為竊盜罪，處五年以下有期徒刑、拘役或五百元以下罰金
                        。


司法院資訊處製作；財團法人民間司法改革基金會備份。
